---
title: "Analisi_6-8-2023"
author: "Thomas Massarutto"
date: "2023-10-20"
output: pdf_document
---

```{r setup, include=FALSE}
## Dataset primari
CoolingCircuitTemps_R1 <- read.csv("../Analisi/Run1/CoolingCircuitTemperatures.csv")
LVTemps_R1<- read.csv("../Analisi/Run1/LVTemperatures.csv")
AccumulatorCellsTemps_R1 <-read.csv("../Analisi/Run1/AccumulatorCellsTemperatures.csv")
Power_R1<- read.csv("../Analisi/Run1/Power.csv")
InverterCurrents_R1 <-read.csv("../Analisi/Run1/InverterCurrents.csv")
InverterInputVoltage_R1 <-read.csv("../Analisi/Run1/InverterInputVoltage.csv")

## Collateriali
Speed_R1<- read.csv("../Analisi/Run1/Speed.csv")
Throttle_R1 <-read.csv("../Analisi/Run1/Throttle.csv")
Voltage_R1 <- read.csv("../Analisi/Run1/Voltage.csv")


## filtra i null
CoolingCircuitTemps_R1 <- na.omit(CoolingCircuitTemps_R1)
LVTemps_R1 <- na.omit(LVTemps_R1)
## Non filtro AccumulatorCellsTemps_R1: troppo noise
Speed_R1 <-na.omit(Speed_R1)
Voltage_R1 <-na.omit(Voltage_R1)
Power_R1 <-na.omit(Power_R1)
Throttle_R1 <-na.omit(Throttle_R1)
InverterCurrents_R1 <-na.omit(InverterCurrents_R1)
InverterInputVoltage_R1 <-na.omit(InverterInputVoltage_R1)

## Tempo 0: accensione sensori
T0= min(LVTemps_R1$Time)


CoolingCircuitTemps_R1$TimeFromStart <- (CoolingCircuitTemps_R1$Time - T0) /1000
LVTemps_R1$TimeFromStart <- (LVTemps_R1$Time - T0) /1000
AccumulatorCellsTemps_R1$TimeFromStart <- (AccumulatorCellsTemps_R1$Time - T0) /1000
Speed_R1$TimeFromStart <- (Speed_R1$Time - T0) /1000
Voltage_R1$TimeFromStart <- (Voltage_R1$Time - T0) /1000
Power_R1$TimeFromStart <- (Power_R1$Time - T0) /1000
Throttle_R1$TimeFromStart <- (Throttle_R1$Time - T0) /1000
InverterCurrents_R1$TimeFromStart <- (InverterCurrents_R1$Time - T0) /1000
InverterInputVoltage_R1$TimeFromStart <- (InverterInputVoltage_R1$Time - T0) /1000
library(ggplot2)

## average delle temperature dell'accumulator
## media dei dati che ci sono
AccumulatorCellsTemps_R1$MeanTemperature <- 
  rowMeans(AccumulatorCellsTemps_R1[, c( "Thermometer.0", 
                                "Thermometer.1", 
                                "Thermometer.2", 
                                "Thermometer.3", 
                                "Thermometer.4", 
                                "Thermometer.5", 
                                "Thermometer.6", 
                                "Thermometer.7")], 
            na.rm = TRUE, dims = 1)

# Sostituisci "NaN" con NA nelle colonne specificate
AccumulatorCellsTemps_R1[AccumulatorCellsTemps_R1 == "NaN"] <- NA


```


```{r Speed, echo=FALSE}

## Tempistiche, ricavate d aanalisi "Speed"

T1=40   ## inizio attempt 1
T2=157  ## fine attempt 1
T3=340
T4=456

L1Start= 51
L1Finish= 140
L2Start= 353
L2Finish= 440


## Crea il grafico 
speed <-
ggplot(data = Speed_R1, aes(x = TimeFromStart, y = Speed)) +
  geom_line() +
  labs(title = "Grafico della velocità",
       x = "Tempo(s)",
       y = "Velocità (kmh)")+
## scala ogni 20 sec
scale_x_continuous(breaks = seq(0, max(Speed_R1$TimeFromStart), by = 20))+
## Aggiungi linee verticali alle parti interesanti
  geom_vline(xintercept = c(T1, T2, T3,T4), linetype = "dashed", color = "red")+
  geom_vline(xintercept = c(L1Start, L1Finish, L2Start, L2Finish), linetype = "dashed", color = "blue")

speed
```

NB: fra i secondi 80, 100 c'è stata probabilmente un indecisione del pilota, si nota perdita di dati. 
Possibili vibrazioni(?)

```{r Temperature, echo=FALSE}
## Grafico delle temperature

Plot_Temperature_R1 <- ggplot() +
    labs(title = "Grafico delle Temperature nel Tempo (Run completa)",
       x = "Tempo (s)",
       y = "Temperatura (C)")+
  scale_x_continuous(breaks = seq(0, max(LVTemps_R1$TimeFromStart), by = 20))+
  scale_y_continuous(breaks = seq(0, max(LVTemps_R1$temperature), by = 2))+
  
  geom_line(data = LVTemps_R1, 
            aes(x = TimeFromStart, y = temperature), 
            color = "blue") +
  geom_line(data = CoolingCircuitTemps_R1, 
            aes(x = TimeFromStart, y = Inverter.Output), 
            color = "red") +
  geom_line(data = CoolingCircuitTemps_R1, 
            aes(x = TimeFromStart, y = Engine.Output), 
            color = "black") +
    geom_line(data = AccumulatorCellsTemps_R1, 
            aes(x = TimeFromStart, y = MeanTemperature), 
            color = "green") +
  
    geom_vline(xintercept = c(T1, T2, T3,T4), linetype = "dashed", color = "grey")+
    geom_vline(xintercept = c(L1Start, L1Finish, L2Start, L2Finish), linetype = "dashed", color = "grey")

Plot_Temperature_R1

```

Plottando i grafici relativi alle temperature si nota subito l'instabilità dei dati quando la macchina è in movimento, il sensore della temperatura della batteria del circuito di raffreddamento (BLU) sembra restituire dati palesemente sbagliati (il minimo registrato è stato di 12°C, impossibile per la giornata del test).
Spikes del genere potrebbero essere il risultato di troppe vibrazioni e/ di una isolazione dei cavi non ottimale.
Durante i periodi di pausa i dati relativi al motore (NERO) e all'inverter (ROSSO) risultano meno soggetti ad anomalie rispetto a quelli del pacco batteria.


```{r Batteria circuito raffreddamento, echo=FALSE}
Plot_Temperature_batteria_R1 <- ggplot() +
    labs(title = "Grafico delle Temperature nel Tempo (Batteria circuito raffreddamento run completa)",
       x = "Tempo (s)",
       y = "Temperatura (C)")+
  scale_x_continuous(breaks = seq(0, max(LVTemps_R1$TimeFromStart), by = 20))+
  scale_y_continuous(breaks = seq(0, max(LVTemps_R1$temperature), by = 2))+
  
  geom_line(data = LVTemps_R1, 
            aes(x = TimeFromStart, y = temperature), 
            color = "blue") +
  geom_line(data = Voltage_R1, 
            aes(x = TimeFromStart, y = voltage), 
            color = "red") +
  
    geom_vline(xintercept = c(T1, T2, T3,T4), linetype = "dashed", color = "grey")+
    geom_vline(xintercept = c(L1Start, L1Finish, L2Start, L2Finish), linetype = "dashed", color = "grey")

Plot_Temperature_batteria_R1
```

Dal grafico si nota come spesso picchi di voltaggio corrispondano a spikes nel grafico delle temperature della batteria.
L'andamento della temperatura sembra comunque lineare.

```{r Accumulator, echo=FALSE}
Plot_Temperature_accumulator_R1 <- ggplot() +
  labs(title = "Grafico delle Temperature nel Tempo (Accumulator run completa)",
       x = "Tempo (s)",
       y = "Temperatura (C)")+
  
  geom_point(data = AccumulatorCellsTemps_R1, 
            aes(x = TimeFromStart, y = MeanTemperature, group = 1), 
            color = "blue") +
  geom_point(data = AccumulatorCellsTemps_R1, 
            aes(x = TimeFromStart, y = Thermometer.4, group = 1), 
            color = "red") +
  
  geom_vline(xintercept = c(T1, T2, T3, T4), linetype = "dashed", color = "grey") +
  geom_vline(xintercept = c(L1Start, L1Finish, L2Start, L2Finish), linetype = "dashed", color = "grey")


Plot_Temperature_accumulator_R1
```

termometro 3: oulier
mean: sofre di outliers: sono i punti in cui molti sensori hanno NA

```{r Accumulator: HotLap1, echo=FALSE}
AccumulatorCellsTemps_Attempt1 <- AccumulatorCellsTemps_R1[AccumulatorCellsTemps_R1$TimeFromStart >= L1Start 
                                                          & AccumulatorCellsTemps_R1$TimeFromStart <= L1Finish, ]

AccumulatorCellsTemps_Attempt1 <-na.omit(AccumulatorCellsTemps_Attempt1)

Plot_AccumulatorCellsTemps_L1 <- 

  ggplot( data = AccumulatorCellsTemps_Attempt1, 
          aes(x = TimeFromStart, y = MeanTemperature)) +
  geom_line(data = AccumulatorCellsTemps_Attempt1, 
            aes(x = TimeFromStart, y = MeanTemperature), 
            color = "black") +
  
  labs(title = "Grafico delle Temperature nel Tempo (Batteria HotLap 1)",
       x = "Tempo (s)",
       y = "Temperatura (C)") +
  
  geom_smooth(method = "lm", color = "red")

Plot_AccumulatorCellsTemps_L1
```

```{r Accumulator: HotLap2, echo=FALSE}
AccumulatorCellsTemps_Attempt2 <- AccumulatorCellsTemps_R1[AccumulatorCellsTemps_R1$TimeFromStart >= L2Start 
                                                          & AccumulatorCellsTemps_R1$TimeFromStart <= L2Finish, ]

AccumulatorCellsTemps_Attempt2 <-na.omit(AccumulatorCellsTemps_Attempt2)

Plot_AccumulatorCellsTemps_L2 <- 

  ggplot( data = AccumulatorCellsTemps_Attempt2, 
          aes(x = TimeFromStart, y = MeanTemperature)) +
  geom_line(data = AccumulatorCellsTemps_Attempt2, 
            aes(x = TimeFromStart, y = MeanTemperature), 
            color = "black") +
  
  labs(title = "Grafico delle Temperature nel Tempo (Batteria HotLap 2)",
       x = "Tempo (s)",
       y = "Temperatura (C)") +
  
  geom_smooth(method = "lm", color = "red")

Plot_AccumulatorCellsTemps_L2

linearModel_AccumulatorCellsTemps_L2 <- lm(MeanTemperature ~ TimeFromStart, 
                              data = AccumulatorCellsTemps_Attempt2)

linearModel_AccumulatorCellsTemps_L2
```

Seconda run sembra legermente peggiore verso la fine


```{r Batteria: HotLap1, echo=FALSE}
LVTemps_Attempt1 <- LVTemps_R1[LVTemps_R1$TimeFromStart >= L1Start & LVTemps_R1$TimeFromStart <= L1Finish, ]


# Crea il grafico HotLap1 con regressione lineare
Plot_LVTemps_L1 <- 
  ggplot( data = LVTemps_Attempt1, 
          aes(x = TimeFromStart, y = temperature)) +
  geom_line(data = LVTemps_Attempt1, 
            aes(x = TimeFromStart, y = temperature), 
            color = "blue") +
  
  labs(title = "Grafico delle Temperature nel Tempo (Batteria circuito raffreddamento HotLap 1)",
       x = "Tempo (s)",
       y = "Temperatura (C)") +
  
  scale_x_continuous(breaks = seq(0, max(LVTemps_R1$TimeFromStart), by = 20)) +
  scale_y_continuous(breaks = seq(0, max(LVTemps_R1$temperature), by = 2)) +
  geom_smooth(method = "lm", color = "red")

Plot_LVTemps_L1

# eliminare outliers(?)
# tentativo naive
qqnorm(LVTemps_Attempt1$temperature)## outliers "bassi"
LVTemps_Attempt1$z_score <- scale(LVTemps_Attempt1$temperature)
threshold_down <- 0.3
threshold_up <- 0.6
## metodo "buono"
#LVTemps_Attempt1 <- LVTemps_Attempt1[LVTemps_Attempt1$z_score >= threshold_down &
#                                     LVTemps_Attempt1$z_score <= threshold_up,
#                                    ]
## metodo cattivo
LVTemps_Attempt1 <- LVTemps_Attempt1[LVTemps_Attempt1$temperature > 38, ]

qqnorm(LVTemps_Attempt1$temperature)## credo sia ok con le threshold selezionate...(grafico a "S" tipico di funzione in crescita lin.)

# grafico senza outlier 
ggplot(data = LVTemps_Attempt1, aes(x = TimeFromStart, y = temperature)) +
  geom_line() +
  labs(title = "Grafico delle Temperature nel Tempo (Batteria circuito raffreddamento HotLap 1, dati 'filtrati')",
       x = "Tempo (s)",
       y = "Temperatura (°C)") +
  scale_x_continuous(breaks = seq(0, max(LVTemps_R1$TimeFromStart), by = 5))+
    geom_smooth(method = "lm", color = "red")
```

```{r Batteria: HotLap2, echo=FALSE}
LVTemps_Attempt2 <- LVTemps_R1[LVTemps_R1$TimeFromStart >= L2Start & LVTemps_R1$TimeFromStart <= L2Finish, ]


# Crea il grafico HotLap1 con regressione lineare
Plot_LVTemps_L2 <- 
  ggplot( data = LVTemps_Attempt2, 
          aes(x = TimeFromStart, y = temperature)) +
  geom_line(data = LVTemps_Attempt2, 
            aes(x = TimeFromStart, y = temperature), 
            color = "blue") +
  
  labs(title = "Grafico delle Temperature nel Tempo (Batteria circuito raffreddamento HotLap 2)",
       x = "Tempo (s)",
       y = "Temperatura (C)") +
  
  scale_x_continuous(breaks = seq(0, max(LVTemps_R1$TimeFromStart), by = 20)) +
  scale_y_continuous(breaks = seq(0, max(LVTemps_R1$temperature), by = 2)) +
  geom_smooth(method = "lm", color = "red")

Plot_LVTemps_L2

# eliminare outliers(?)
# tentativo naive
qqnorm(LVTemps_Attempt2$temperature)## outliers "bassi"
LVTemps_Attempt2$z_score <- scale(LVTemps_Attempt2$temperature)
## metodo "cattivo"
LVTemps_Attempt2 <- LVTemps_Attempt2[LVTemps_Attempt2$temperature > 40, ]

qqnorm(LVTemps_Attempt2$temperature)## credo sia ok con le threshold selezionate...(grafico a "S" tipico di funzione in crescita lin.)

# grafico senza outlier 
ggplot(data = LVTemps_Attempt2, aes(x = TimeFromStart, y = temperature)) +
  geom_line() +
  labs(title = "Grafico delle Temperature nel Tempo (Batteria HotLap circuito raffreddamento 2, dati 'filtrati')",
       x = "Tempo (s)",
       y = "Temperatura (°C)") +
  scale_x_continuous(breaks = seq(0, max(LVTemps_R1$TimeFromStart), by = 5))+
    geom_smooth(method = "lm", color = "red")
```

```{r Batteria: pausa, echo=FALSE}
LVTemps_Pause <- LVTemps_R1[  LVTemps_R1$TimeFromStart >= T2 & 
                              LVTemps_R1$TimeFromStart <= T3, ]

# Crea il grafico
ggplot(data = LVTemps_Pause, aes(x = TimeFromStart, y = temperature)) +
  geom_line() +
  labs(title = "Grafico delle Temperature nel Tempo (batteria circuito raffreddamento pausa)",
       x = "Tempo(s)",
       y = "Temperatura (°C)")+
# scala ogni 20 sec
scale_x_continuous(breaks = seq(0, max(LVTemps_R1$TimeFromStart), by = 10)) +
  geom_smooth(method = "lm", color = "red")

# estrarre coefficenti retta di previsione

linearModel_LVTemps_Pause <- lm(temperature ~ TimeFromStart, data = LVTemps_Pause)
# summary(linearModel_LVTemps_Pause) ...
```
Durante gli hotlaps la temperatura rimane stabile, ha un leggero trend decrescente.
Durante la pausa la batteria ha sofferto un innalzamento della temperatura più significativo rispetto a quando fosse in movimento. L'incremento è comunque minimo, meno di mezzo grado e a causa di molti outliers i grafici relativi agli hotlaps potrebbero non essere rappresentativi.
La batteria beneficia dell'airflow generato dalla macchina in corsa.

```{r Motore, echo=FALSE}
Plot_Temperature_motore_R1 <- ggplot() +
    labs(title = "Grafico delle Temperature nel Tempo (Motore run completa)",
       x = "Tempo (s)",
       y = "Temperatura (C)")+
  scale_x_continuous(breaks = seq(0, max(CoolingCircuitTemps_R1$TimeFromStart), by = 20))+
  scale_y_continuous(breaks = seq(0, max(CoolingCircuitTemps_R1$Engine.Output), by = 2))+
  
  geom_line(data = CoolingCircuitTemps_R1, 
            aes(x = TimeFromStart, y = Engine.Output), 
            color = "black") +
  
    geom_vline(xintercept = c(T1, T2, T3,T4), linetype = "dashed", color = "grey")+
    geom_vline(xintercept = c(L1Start, L1Finish, L2Start, L2Finish), linetype = "dashed", color = "grey")

Plot_Temperature_motore_R1
```

Anche le misurazioni della temperatura nel motore sono soggette a molto noise nei dati.
Si riescono comunque ad individuare gli innalzamenti di temperatura dovuti allo stress termico durante l'hotlap.
Sembra che questa parte della macchina sia sensibile all'airflow: avendo confrontato il grafico della velocità con quello della temperatura del motore si nota come quando questo non sia sotto intenso sforzo, ma comunque in movimento, le temperature subiscano un drop significativo. Si nota questo all'inizio di ogni hotlap quano c'è un repentino abbassamento della temperatura. Questo effetto è anche presente alla fine di ogni hotlap e quando nel primo tentativo la velocità decresce per un probabile errore del pilota. (secondi 80-100 circa).
C'è una certa velocità che permette alla macchina di raffreddarsi in maniera ottimale pur essendo in movimento.


```{r Motore: HotLap2, echo=FALSE}
CoolingCircuitTemps_HotLap2 <- CoolingCircuitTemps_R1[
    CoolingCircuitTemps_R1$TimeFromStart >= L2Start & 
    CoolingCircuitTemps_R1$TimeFromStart <= L2Finish, ]


# Crea il grafico HotLap2

Plot_Temperature_motore_L2 <-
  ggplot( data = CoolingCircuitTemps_HotLap2, 
          aes(x = TimeFromStart-L2Start+1, y = Engine.Output))+
  geom_line(data = CoolingCircuitTemps_HotLap2, 
            aes(x = TimeFromStart-L2Start+1, y = Engine.Output),
            color= "black") +
  
    labs(title = "Grafico delle Temperature nel Tempo (Motore HotLap Attempt 2)",
       x = "Tempo HotLap (s)",
       y = "Temperatura (°C)")+
  
    scale_y_continuous(breaks = seq(0, max(LVTemps_R1$temperature), by = 1))+
    geom_smooth(method = "lm", formula = y ~ x, color = "red")+
    geom_smooth(method = "lm", formula = y ~ log(x), color = "blue")


Plot_Temperature_motore_L2

linearModel_EngineTemps_L2 <- lm(Engine.Output ~ TimeFromStart, 
                              data = CoolingCircuitTemps_HotLap2)

logModel_EngineTemps_L2 <- lm(Engine.Output ~ log(TimeFromStart - L2Start + 1), 
                              data = CoolingCircuitTemps_HotLap2)
# summary(logModel_EngineTemps_L2) ...
```

Il primo hotlap non risulta indicativo a causa della perdita di velocità che ha raffreddato il circuito a metà tentativo.
Durante il secondo hotlap il grafico della temperatura sembra procedere con scala logaritmica, probabilmete a causa del drop di temperatura subito durante l'allineamento, da un certo punto in poi infatti sembra crescere linearmente.


```{r Motore: Pause, echo=FALSE}
CoolingCircuitTemps_Pause <- CoolingCircuitTemps_R1[
    CoolingCircuitTemps_R1$TimeFromStart >= T2 & 
    CoolingCircuitTemps_R1$TimeFromStart <= T3, ]


# Crea il grafico Pausa

Plot_Temperature_motore_Pause <-
  ggplot( data = CoolingCircuitTemps_Pause, 
          aes(x = TimeFromStart, y = Engine.Output))+
  geom_line(data = CoolingCircuitTemps_Pause, 
            aes(x = TimeFromStart, y = Engine.Output),
            color= "black") +
  
    labs(title = "Grafico delle Temperature nel Tempo (Motore Pausa)",
       x = "Tempo HotLap (s)",
       y = "Temperatura (°C)")+
  
    scale_y_continuous(breaks = seq(0, max(LVTemps_R1$temperature), by = 0.1))+
      scale_x_continuous(breaks = seq(
        min(LVTemps_R1$TimeFromStart), 
        max(LVTemps_R1$TimeFromStart), by = 20))+
    geom_smooth(method = "lm", formula = y ~ x, color = "red")

linearModel_EngineTemps_Pause <- lm(Engine.Output ~ TimeFromStart, 
                              data = CoolingCircuitTemps_Pause)

summary(linearModel_EngineTemps_Pause)

Plot_Temperature_motore_Pause
```

Al contrario della batteria il motore sembra raffreddarsi durante il periodo di non utilizzo in maniera lenta ma costante.
Durante i periodi di utilizzo non intensivo del motore (schieramento, "outlap"), il circuito sembra comunque raffreddarsi piu velocemente.

```{r Inverter, echo=FALSE}
Plot_Temperature_inverter_R1 <- ggplot() +
    labs(title = "Grafico delle Temperature nel Tempo (Inverter run completa)",
       x = "Tempo (s)",
       y = "Temperatura (C)")+
  scale_x_continuous(breaks = seq(0, max(CoolingCircuitTemps_R1$TimeFromStart), by = 20))+
  scale_y_continuous(breaks = seq(0, max(CoolingCircuitTemps_R1$Inverter.Output), by = 2))+
  
  geom_line(data = CoolingCircuitTemps_R1, 
            aes(x = TimeFromStart, y = Inverter.Output), 
            color = "red") +
  
    geom_vline(xintercept = c(T1, T2, T3,T4), linetype = "dashed", color = "grey")+
    geom_vline(xintercept = c(L1Start, L1Finish, L2Start, L2Finish), linetype = "dashed", color = "grey")

Plot_Temperature_inverter_R1

```

```{r Inverter: HotLap1, echo=FALSE}
CoolingCircuitTemps_HotLap1 <- CoolingCircuitTemps_R1[
    CoolingCircuitTemps_R1$TimeFromStart >= L1Start & 
    CoolingCircuitTemps_R1$TimeFromStart <= L1Finish, ]


# Crea il grafico HotLap2

Plot_Temperature_inverter_L1 <-
  ggplot( data = CoolingCircuitTemps_HotLap1, 
          aes(x = TimeFromStart, y = Inverter.Output))+
  geom_line(data = CoolingCircuitTemps_HotLap1, 
            aes(x = TimeFromStart, y = Inverter.Output),
            color= "black") +
  
    labs(title = "Grafico delle Temperature nel Tempo (Inverter HotLap 1)",
       x = "Tempo HotLap (s)",
       y = "Temperatura (°C)")+
  
  scale_y_continuous(breaks = seq(0, max(CoolingCircuitTemps_R1$Inverter.Output), by = 1))+
    geom_smooth(method = "lm", formula = y ~ x, color = "red")+
    geom_smooth(method = "lm", formula = y ~ log(x), color = "blue")

Plot_Temperature_inverter_L1

linearModel_InverterTemps_L1 <- lm(Inverter.Output ~ TimeFromStart, 
                              data = CoolingCircuitTemps_HotLap1)

logModel_InverterTemps_L1 <- lm(Inverter.Output ~ log(TimeFromStart - L1Start + 1), 
                              data = CoolingCircuitTemps_HotLap1)

summary(linearModel_InverterTemps_L1)
summary(logModel_InverterTemps_L1)

```

```{r Inverter: HotLap2, echo=FALSE}
CoolingCircuitTemps_HotLap2 <- CoolingCircuitTemps_R1[
    CoolingCircuitTemps_R1$TimeFromStart >= L2Start & 
    CoolingCircuitTemps_R1$TimeFromStart <= L2Finish, ]


# Crea il grafico HotLap2

Plot_Temperature_inverter_L2 <-
  ggplot( data = CoolingCircuitTemps_HotLap2, 
          aes(x = TimeFromStart, y = Inverter.Output))+
  geom_line(data = CoolingCircuitTemps_HotLap2, 
            aes(x = TimeFromStart, y = Inverter.Output),
            color= "black") +
  
    labs(title = "Grafico delle Temperature nel Tempo (Inverter HotLap 2)",
       x = "Tempo HotLap (s)",
       y = "Temperatura (°C)")+
  
   scale_y_continuous(breaks = seq(0, max(CoolingCircuitTemps_R1$Inverter.Output), by = 1))+
    geom_smooth(method = "lm", formula = y ~ x, color = "red")


Plot_Temperature_inverter_L2


linearModel_InverterTemps_L2 <- lm(Inverter.Output ~ TimeFromStart, 
                              data = CoolingCircuitTemps_HotLap2)

summary(linearModel_InverterTemps_L2)
```

```{r Inverter: Pause, echo=FALSE}
CoolingCircuitTemps_Pause <- CoolingCircuitTemps_R1[
    CoolingCircuitTemps_R1$TimeFromStart >= T2 & 
    CoolingCircuitTemps_R1$TimeFromStart <= T3, ]


# Crea il grafico Pausa

Plot_Temperature_inverter_Pause <-
  ggplot( data = CoolingCircuitTemps_Pause, 
          aes(x = TimeFromStart, y = Inverter.Output))+
  geom_line(data = CoolingCircuitTemps_Pause, 
            aes(x = TimeFromStart, y = Inverter.Output),
            color= "black") +
  
    labs(title = "Grafico delle Temperature nel Tempo (Inverter Pausa)",
       x = "Tempo HotLap (s)",
       y = "Temperatura (°C)")+
  
    scale_y_continuous(breaks = seq(0, max(CoolingCircuitTemps_Pause$Inverter.Output), by = 0.1))+
      scale_x_continuous(breaks = seq(
        min(CoolingCircuitTemps_Pause$TimeFromStart), 
        max(CoolingCircuitTemps_Pause$TimeFromStart), by = 20))+
    geom_smooth(method = "lm", formula = y ~ x, color = "red")

linearModel_InverterTemps_Pause <- lm(Inverter.Output ~ TimeFromStart, 
                              data = CoolingCircuitTemps_Pause)

summary(linearModel_InverterTemps_Pause)

Plot_Temperature_inverter_Pause
```

Come il motore l'inverter subisce un drop di temperature in fase di allineamento. 
Durante il primo hotlap la sua temperatura cresce con una scala leggermente logaritmica, per poi stabilizzarsi con una crescita lineare, mentre durante il secondo hotlap cresece in scala lineare.
Come nel motore la tendanza logaritmica della scala potrebbe essere giustificata dal drop delle temperature dell'aria intorno al sensore durante l'allineamento. 
Al contrario del motore si nota uno spike di temperatura improvviso quando la macchina si ferma, probabline indice di un raffreddamento che fa affidamento all'airflow generato della macchina in corsa.
Durante la pausa il calore si dissipa in maniera tutto sommato simile al motore.

```{r Potenza, echo=FALSE}

Plot_Power_R1 <- ggplot() +
    labs(title = "Grafico della potenza nel tempo",
       x = "Tempo (s)",
       y = "Potenza (W)")+
  
  geom_line(data = Power_R1, 
            aes(x = TimeFromStart, y = DC.Power), 
            color = "blue") +
  geom_line(data = Power_R1, 
            aes(x = TimeFromStart, y = AC.Power), 
            color = "red") +
    geom_line(data = Throttle_R1, 
            aes(x = TimeFromStart, y = Throttle_R1$ThrottlePosition.mean*1000), 
            color = "grey") +
  
    geom_vline(xintercept = c(T1, T2, T3,T4), linetype = "dashed", color = "grey")+
    geom_vline(xintercept = c(L1Start, L1Finish, L2Start, L2Finish), linetype = "dashed", color = "grey")

Plot_Power_R1
```

Il grafico mostra l'andamento della potenza erogata nel tempo, ad una rapida occhiata sembra aderire abbastanza bene con il comportamento del pedale dell'acceleratore, ma servono analisi più approfondite per capire la reattività della macchina confrontando potenza-velocità-posizione pedale.
Lo scarto fra potenza AC e DC è minimo.

```{r Corrente Inverter, echo=FALSE}

Plot_InverterCurrents_R1 <- ggplot() +
    labs(title = "Grafico Amperaggio nel tempo",
       x = "Tempo (s)",
       y = "Ampere (A)")+
  
  geom_line(data = InverterCurrents_R1, 
            aes(x = TimeFromStart, y = DC.Current), 
            color = "blue") +
  geom_line(data = InverterCurrents_R1, 
            aes(x = TimeFromStart, y = AC.Current), 
            color = "red") +
  
    geom_vline(xintercept = c(T1, T2, T3,T4), linetype = "dashed", color = "grey")+
    geom_vline(xintercept = c(L1Start, L1Finish, L2Start, L2Finish), linetype = "dashed", color = "grey")

Plot_InverterCurrents_R1

## delta: calcola efficenza nel tempo
InverterCurrents_R1$delta.ACDC <- (InverterCurrents_R1$AC.Current - InverterCurrents_R1$DC.Current)

Plot_InverterCurrents_R1 <- ggplot() +
    labs(title = "Differenza AC - DC ",
       x = "Tempo (s)",
       y = "Potenza (W)")+
  
  geom_line(data = InverterCurrents_R1, 
            aes(x = TimeFromStart, y = delta.ACDC), 
            color = "black") +
  
    geom_vline(xintercept = c(T1, T2, T3,T4), linetype = "dashed", color = "grey")+
    geom_vline(xintercept = c(L1Start, L1Finish, L2Start, L2Finish), linetype = "dashed", color = "grey")

Plot_InverterCurrents_R1

```
```{r Inverter Input Voltage, echo=FALSE}

Plot_InverterInputVoltage_R1 <- ggplot() +
    labs(title = "Grafico del voltaggio in input nell'inverter nel tempo (Run comppleta)",
       x = "Tempo (s)",
       y = "Voltaggio (V)")+
  
  geom_line(data = InverterInputVoltage_R1, 
            aes(x = TimeFromStart, y = InverterInputVoltage_R1$Input.Voltage), 
            color = "blue") +
    geom_vline(xintercept = c(T1, T2, T3,T4), linetype = "dashed", color = "grey")+
    geom_vline(xintercept = c(L1Start, L1Finish, L2Start, L2Finish), linetype = "dashed", color = "grey")

Plot_InverterInputVoltage_R1
```

Il voltaggio in input all'inverter potrebbe essere un buon indice per capire quanta potenza il prototipo è in grado di generare.
Come previsto entrambi gli hotlap hanno un trend decrescente.

```{r inverter: HotLap2, echo=FALSE}
InverterInputVoltage_HotLap2 <- InverterInputVoltage_R1[
    InverterInputVoltage_R1$TimeFromStart >= L2Start & 
    InverterInputVoltage_R1$TimeFromStart <= L2Finish, ]


# Crea il grafico HotLap2

Plot_Voltaggio_Inverter_In_L2 <-
  ggplot( data = InverterInputVoltage_HotLap2, 
          aes(x = TimeFromStart-L2Start+1, y = Input.Voltage))+
  geom_line(data = InverterInputVoltage_HotLap2, 
            aes(x = TimeFromStart-L2Start+1, y = Input.Voltage),
            color= "black") +
  
    labs(title = "Grafico del voltaggio nel Tempo (Input voltaggio inverter HotLap 2)",
       x = "Tempo (s)",
       y = "Voltaggio (v)")+
  
    scale_y_continuous(breaks = seq(0, max(InverterInputVoltage_HotLap2$Input.Voltage), by = 2))+
    geom_smooth(method = "lm", formula = y ~ x, color = "red")


Plot_Voltaggio_Inverter_In_L2

linearModel_InverterVoltage_L2 <- lm(Input.Voltage ~ TimeFromStart, 
                              data = InverterInputVoltage_HotLap2)
# summary(logModel_EngineTemps_L2) ...
```

```{r Correlazioen temperatura batteria vs potenza, echo=FALSE }
#InverterInputVoltage_HotLap2$Input.Voltage
#CoolingCircuitTemps_HotLap2$Engine.Output

Correlazione_L2 <- ggplot(data = InverterInputVoltage_HotLap2, 
                          aes(x = TimeFromStart - L2Start + 1, y = Input.Voltage)) +
  geom_line(data = InverterInputVoltage_HotLap2, 
            aes(x = TimeFromStart - L2Start + 1, y = Input.Voltage),
            color = "red") +
  geom_line(data = CoolingCircuitTemps_HotLap2, 
            aes(x = TimeFromStart - L2Start + 1, y = Engine.Output + 500),
            color = "blue") +
  labs(title = "Confronto temperatura e voltaggio",
       x = "Tempo (s)",
       y = "") +
  scale_y_continuous(breaks = seq(0, max(InverterInputVoltage_HotLap2$Input.Voltage))) +
  geom_smooth(data = CoolingCircuitTemps_HotLap2, 
              aes(x = TimeFromStart - L2Start + 1, y = Engine.Output + 500),
              method = "lm", formula = y ~ x, color = "blue") +
  geom_smooth(data = InverterInputVoltage_HotLap2, 
              aes(x = TimeFromStart - L2Start + 1, y = Input.Voltage),
              method = "lm", formula = y ~ x, color = "red")

Correlazione_L2

linearModel_InverterVoltage_L2 <- lm(Input.Voltage ~ TimeFromStart, 
                              data = InverterInputVoltage_HotLap2)
linearModel_EngineTemps_L2 <- lm(Engine.Output ~ TimeFromStart, 
                              data = CoolingCircuitTemps_HotLap2)

linearModel_InverterVoltage_L2
linearModel_EngineTemps_L2


## Seleziona solo i dati che hanno la stessa lunghezza in entrambi i vettori (troncamento)
shorter_length <- min(length(InverterInputVoltage_HotLap2$Input.Voltage), length(CoolingCircuitTemps_HotLap2$Engine.Output))
subset_Inverter <- InverterInputVoltage_HotLap2$Input.Voltage[1:shorter_length]
subset_Cooling <- CoolingCircuitTemps_HotLap2$Engine.Output[1:shorter_length]

## Calcola la correlazione tra i vettori
correlation_test_result <- cor.test(subset_Inverter, subset_Cooling)

correlation_test_result

```

(Rosso: voltaggio, blu: calore)
Il test di correlazione mette in rislato una correlazione negativa tra i due vettori. 
Questa correlazione risulta debole, probabilmente a causa degli outliers.
